---
title: '2019-05-29'
author: "林茂廷"
date: "29/5/2019"
output: html_document
---
```{r}
now <- function(){
  currentDateTime <- Sys.time()
  hh<-hour(currentDateTime)
  mm<-minute(currentDateTime)
  cat("現在是",hh,"點",mm,"分")
}
```

```{r}
now()
```

```{r}
textbookURL<-function(){
browseURL("https://bookdown.org/tpemartin/ntpu-programming-for-data-science/function-and-conditional-execution.html#section-8.1")}
textbookURL()
```

```{r}
library(readr)
transcriptDataFinal <- read_csv("https://raw.githubusercontent.com/tpemartin/github-data/master/transcriptDataFinal.csv")
gpa_fun <- function(studentID){
  transcriptDataFinal$學號==studentID -> logiChosenStudent
  
  subSample <- transcriptDataFinal[logiChosenStudent,]
  
  sum(subSample$學期成績*subSample$學分數)/
    sum(subSample$學分數) -> GPA
  return(GPA)
}
```

```{r}
gpa_fun2 <- function(studentID){
  transcriptDataFinal$學號==studentID -> logiChosenStudent
  
  subSample <- transcriptDataFinal[logiChosenStudent,]
  
  sum(subSample$學期成績*subSample$學分數)/
    sum(subSample$學分數) -> GPA
  return(
    list(
      平均成績=GPA,
      成績單=subSample
      )
  )
}
```

```{r}
gpa_fun2("92aS67fee") -> outputValue
outputValue$平均成績
outputValue$成績單
```

```{r}
demand_supply_fun <- function(P,a,b,c,d){
   Qs<-a+b*P
  Qd<-c-d*P
  return(
    list(
        供給量 = Qs,
      需求量 = Qd,
      超額供給量 = Qs - Qd
    )
  )
}
```

```{r}
a <- readline(prompt = "請輸入一個數字： ")
if(a < 0) {
  print("a為負值")
}
```

```{r}
a<-0
b<-1
supply_fun <- function(P,a,b){
  Qs <- a+b*P
  return(Qs)
}
supply_fun(P=-1,0,1)
```

```{r}
supply_fun2 <- function(P,a,b){
  Qs <- a+b*P
  if(P>=0) {
    return(Qs)
  }
}
supply_fun2(P=-1,0,1)
supply_fun2(P=2,0,1)
```

```{r}
a <-  readline(prompt = "請輸入一個數字： ")
if(a < 0) {
  print("a為負值")
} else {
  print("a不為負值")
}
```

```{r}
supply_fun3 <- function(P,a,b){
  Qs <- a+b*P
  if(P < 0) {
    message("P不能為負值") # 在螢幕出現的「錯誤」提示，沒有輸出任何值
  } else {
    return(Qs)
  }
}
supply_fun3(P=-1,0,1)
supply_fun3(P=2,0,1)
```

```{r}
library(readr)
transcriptDataFinal <- read_csv("https://raw.githubusercontent.com/tpemartin/github-data/master/transcriptDataFinal.csv")
gpa_fun <- function(studentID){
  transcriptDataFinal$學號==studentID -> logiChosenStudent

  subSample <- transcriptDataFinal[logiChosenStudent,]

  sum(subSample$學期成績*subSample$學分數)/
    sum(subSample$學分數) -> GPA
  if(studentID %in% transcriptDataFinal$學號){
  return(GPA)
  }else{
      message("查無此學號")
    }
}

gpa_fun("92aS67fee") # 顯示82.85276
gpa_fun("aa829838s") # 查無此學號
```





# iteration
 
```{r}
load(url("https://github.com/tpemartin/github-data/blob/master/loopTranscriptData.Rda?raw=true"))
```

```{r}
gpa_fun(transcriptDataFinal$學號[[1]])
```

```{r}
studentIds <- unique(transcriptDataFinal$學號) # 全部可能學號
```

sequence_source
```{r}
# 以前5筆學號為sequence_source
studentIds5 <- studentIds[1:5]
studentIds5
```

作法一
```{r}
for(i in studentIds5){
  print(i)
}
```


```{r}
gpa_fun(studentIds5[[1]])
for(i in studentIds5){
  print(i)
  print(gpa_fun(i))
}
```

作法二：
```{r}
c(1:5)
```

```{r}
for(i in c(1:5)){
  print(i) 
}
```

```{r}
for(i in c(1:5)){
  print(i)
  print(studentIds5[[i]]) # 
}
```


seq_along()
```{r}
seq_along(studentIds5)
```

```{r}
for(i in seq_along(studentIds5)){
  print(i)
  print(studentIds5[[i]])
}
```

## 範例2

```{r}
gmailAddress <- c(
  "tim@gmail.com",
  "anita",
  "yellen@gmail.com",
  "huang@gmail.com"
)
```

```{r}
# 作法一
for(i in gmailAddress){
  print(i)
}
```

```{r}
# 作法二
for(i in c(1:4) ){
  print(i)
  print(gmailAddress[i])
}
```

```{r}
# 作法三
for(i in seq_along(gmailAddress)){
  print(i)
  print(gmailAddress[i])
}
```

# 範例2：

```{r}
gmailAddress <- c(
  "tim@gmail.com",
  "anita",
  "yellen@gmail.com",
  "huang@gmail.com"
)
```

任務：檢查gmailAddress「每個」元素，若沒有寫“@gmail.com”則加上。

## sequence source
```{r}
gmailAddress
i <- 1
gmailAddress[[i]]
```


## body
任務：檢查gmailAddress「第i個」元素(令i<-1)，若沒有寫“@gmail.com”則加上。
```{r}
gmailAddress <- c(
  "tim@gmail.com",
  "anita",
  "yellen@gmail.com",
  "huang@gmail.com"
)
i<-2
library(stringr)
if(!str_detect(gmailAddress[i],"@gmail.com")){
  str_c(gmailAddress[[i]],"@gmail.com") -> correctGmailAddress
  correctGmailAddress -> gmailAddress[i]
}
```

```{r}
gmailAddress[[i]]
```


## for loop
```{r}
# 開始設定
gmailAddress <- c(
  "tim@gmail.com",
  "anita",
  "yellen@gmail.com",
  "huang@gmail.com"
)
cat("起始狀況\n")
gmailAddress
# for loop
for(i in seq_along(gmailAddress)){
  if(!str_detect(gmailAddress[[i]],"@gmail.com")){
    correctGmailAddress <-
      str_c(gmailAddress[[i]],"@gmail.com")
    gmailAddress[[i]] <- correctGmailAddress
  }
}
cat("修正後狀況\n")
gmailAddress
```

# Commit history

```{r}
load(url("https://www.dropbox.com/s/qnz9paigf61yjus/commitHistory.Rda?raw=1"))
```

任務0：print「每個」commit的author。

## sequence source
```{r}
commitHistory
```


## body
print「第i個」commit的author。

```{r}
i<-1
print(commitHistory[[i]][["commit"]][["author"]][["name"]])
```


## for loop

```{r}
for(i in seq_along(commitHistory)){
  print(commitHistory[[i]][["commit"]][["author"]][["name"]])
}
```


```{r}
for(i in seq_along(commitHistory)){
  print(
    str_c(
      "Author is ",
      commitHistory[[i]][["commit"]][["author"]][["name"]],
      ". Committer is ",
      commitHistory[[i]][["commit"]][["committer"]][["name"]]
      )
    )
}
```


任務0：print「每個」commit的author等於committer的邏輯判斷結果。

## sequence source
```{r}
commitHistory
```

## body
print「第i個」commit的author等於committer的邏輯判斷結果。
```{r}
i <- 1
commitHistory[[i]][["commit"]][["author"]][["name"]] == commitHistory[[i]][["commit"]][["committer"]][["name"]] ->g
g
```

## for loop
```{r}
for(i in seq_along(commitHistory)){
  (commitHistory[[i]][["commit"]][["author"]][["name"]]==
     commitHistory[[i]][["commit"]][["committer"]][["name"]]) ->
    logiResult
  print(logiResult)  
}
```


# Output

```{r}
saveCharacter <- vector("character",5)
saveCharacter
```
```{r}
saveNumeric <- vector("numeric",5)
saveNumeric
```
```{r}
saveLogical <- vector("logical",5)
saveLogical
```

```{r}
saveList <- vector("list",5)
saveList
```
```{r}
# 把"你好"存在saveCharacter第3個位置
saveCharacter # 儲存前
saveCharacter[[3]] <- "你好"
saveCharacter # 儲存後
saveCharacter[[1]] <- "沒事"
saveCharacter
```

```{r}
# 把 72.3 存在saveNumeric第3個位置
saveNumeric # 儲存前
saveNumeric[[3]] <- 72.3
saveNumeric # 儲存後
```

```{r}
# 把 TRUE 存在saveLogical第3個位置
saveLogical # 儲存前
saveLogical[[3]] <- TRUE
saveLogical # 儲存後
```

```{r}
# 把 list(姓名="小明",電話="02-86741111") 存在saveList第3個位置
saveList # 儲存前
saveList[[3]] <- list(姓名="小明",電話="02-86741111")
saveList # 儲存後
```


## 範例3 

```{r}
load(url("https://www.dropbox.com/s/duh5aaqgl2f5m3z/loopTranscriptData.Rda?raw=1"))
studentIds <- unique(transcriptDataFinal$學號) # 全部可能學號
studentIds5 <- studentIds[1:5] # 前5筆學號
```

任務: 將transcriptDataFinal資料中[每個]學號的平均成績算出來並儲存

### 0. Saving container
平均成績 is numeric

```{r}
saveGPA5 <- vector("numeric",length(studentIds5))
saveGPA5
```

### 1. sequence source
```{r}
studentIds5
```

### 2. body
資料中[第i個]學號的平均成績算出來並儲存

```{r}
i <- 1
gpa_fun(studentIds5[[i]]) -> saveGPA5[[i]]
```

```{r}
saveGPA5
```

### 3. for loop
```{r}
saveGPA5 <- vector("numeric", length(studentIds5))
for(i in seq_along(studentIds5)){
  gpa_fun(studentIds5[[i]]) -> saveGPA5[[i]]
}
saveGPA5
```

```{r}
names(saveGPA5) <- studentIds5
saveGPA5
```

## 練習

任務一：存下來每個commit的author。

```{r}
load(url("https://www.dropbox.com/s/qnz9paigf61yjus/commitHistory.Rda?raw=1"))
```

### 0. saving container
```{r}
saveCommitAuthor <- vector("character",length(commitHistory))
saveCommitAuthor
```

### 1. sequence source
```{r}
commitHistory
```

### 2. body
存下來「第i個」commit的author。
```{r}
i<- 1
saveCommitAuthor[[i]] <- commitHistory[[i]]$commit$author$name
```

```{r}
saveCommitAuthor
```

### 3. for loop
```{r}
saveCommitAuthor <-
  vector("character",length(commitHistory)) # 0.
for(i in seq_along(commitHistory)){
  commitHistory[[i]]$commit$author$name -> saveCommitAuthor[[i]]
}
saveCommitAuthor
```


任務三：存下來每個author與committer同人的commitDate。

過渡任務：
存下來每個commit的author, committer, commitDate.
存下來每個commit的author==commiter的結果
### 0. saving container
```{r}
saveEveryThing <- vector("list",length(commitHistory))
saveSameLogi <- vector("logical",length(commitHistory))
```

### 1. sequence source
```{r}
commitHistory
```

### 2. body
```{r}
i <- 1
author_i <- commitHistory[[i]]$commit$author$name
committer_i <- commitHistory[[i]]$commit$committer$name
commitDate_i <- commitHistory[[i]]$commit$committer$date
(author_i==committer_i) -> saveSameLogi[[i]]
list(
  author=author_i,
  committer=committer_i,
  commitDate=commitDate_i
) -> saveEveryThing[[i]]
```

檢查一下
```{r}
saveEveryThing
saveSameLogi
```

### 3. for loop
```{r}
saveEveryThing <- vector("list",length(commitHistory))
saveSameLogi <- vector("logical",length(commitHistory))
for(i in seq_along(commitHistory)){
  author_i <- commitHistory[[i]]$commit$author$name
  committer_i <- commitHistory[[i]]$commit$committer$name
  commitDate_i <- commitHistory[[i]]$commit$committer$date
  
  (author_i == committer_i) -> saveSameLogi[[i]]
  
  list(
    author=author_i,
    committer=committer_i,
    commitDate=commitDate_i
  ) -> saveEveryThing[[i]]  
}
```

```{r}
saveEveryThing
```

```{r}
print(saveSameLogi)
```


```{r}
saveEveryThing[saveSameLogi] -> saveValidCommitDate
saveValidCommitDate
```